【裁判字號】    89,易,968
【裁判日期】    891229
【裁判案由】    竊盜
【裁判全文】
臺灣雲林地方法院刑事判決                          八十九年度易字第九六八號
    公  訴  人  臺灣雲林地方法院檢察署檢察官
    被      告  乙○○
右列被告因竊盜案件，經檢察官提起公訴（八十九年度偵字第四八二四號），本院判
決如左：
    主  文
乙○○竊盜，處有期徒刑肆月。緩刑參年，緩刑期間交付保護管束。
扣案之鑰匙壹支沒收。
    事  實
一、乙○○意圖為自己不法之所有，於民國八十九年九月四日上午八時許，在雲林縣
    麥寮鄉橋頭村夜市旁之工地，以更換機車鎖之方式，持更新之鑰匙竊取甲○○所
    有之車號ＮＵＤ－一八七號重型機車一部（價值約新台幣一萬元），得手後據為
    己有並供代步騎用。嗣於八十九年十一月十三日上午七時五十分許，騎乘上開機
    車，行經雲林縣麥寮鄉台十七線與中山路口為警查獲，並扣得上開鑰匙一支。
二、案經雲林縣警察局台西分局報告臺灣雲林地方法院檢察署檢察官偵查起訴。
    理  由
一、訊據被告乙○○固不否認其自八十九年九月四日至同年十一月十三日騎用上開機
    車之事實，惟矢口否認有何右揭竊盜犯行，辯稱：我於八月間曾透過許文玉向甲
    ○○借的，我不知許文玉沒有向甲○○說云云。然查：上開機車為甲○○所有，
    甲○○於八十九年九月五日中午發現該車失竊後，央請其妻郭玉娟報案等情，為
    被害人甲○○於警訊中指述綦詳，並有贓物認領保管收據、車輛竊盜資料個別查
    詢報表各一份、機車照片三幀附卷可稽，復有鑰匙一支扣案可資佐證。又被告先
    於警訊時辯稱：該機車放置工地七、八個月沒有人使用，並嚴重受損，我以為沒
    有人要，所以我就將車修理好後供己代步騎用云云。然觀諸上開機車照片，該機
    車車身嶄新完好，自外觀上應不致使人誤會該車為廢棄之車輛。嗣被告又於偵訊
    及本院審理時辯稱：我是向甲○○借的云云，被告先後辯稱不一，是否真實已有
    可疑。且被告經被害人甲○○於本院指稱：「乙○○沒有告訴我，也沒有打電話
    向我借過」等語後，又改稱：我是向許文玉借的云云，然被害人甲○○在本院審
    理時指稱：「八十九年九月四日之前，我早已將工地收起來了，當時許文玉也沒
    在那邊了，我也沒有交代許文玉保管機車」等語明確，再參以上開機車為被害人
    甲○○所有，被告騎走該車時並未取得被害人之同意等情，為被告所自承，是被
    告既知該機車係被害人所有，自應當面向被害人表明借用之意，經被害人同意後
    始得騎用該車，豈有向不相關之他人借用，而未告知所有人之理。而被告騎用該
    車後，竟將機車鎖予以更換，更與一般借用他人車輛之常情相悖，益見被告所辯
    ，純屬子虛。綜上所述，被告上開所辯，顯係事後卸責之詞，不足採信。本件事
    證明確，被告竊盜犯行，堪以認定。
二、核被告乙○○所為，係犯刑法第三百二十條第一項之竊盜罪。爰審酌被告因一時
    貪念，見被害人久未使用本件機車，而趁機以更換機車鎖之方式竊取，犯後仍飾
    詞圖卸，參酌竊盜罪對於社會之危害程度，被害人所受之損失等一切情狀，量處
    如主文所示之刑，以資懲儆。末查被告前受有期徒刑以上刑之宣告，執行完畢後
    ，五年以內未曾受有期徒刑以上刑之宣告，有台灣高等法院被告全國前案紀錄表
    可按，被告因一時貪慾圖便，短於思慮，被害人亦表明不願追究之意，被告經此
    起訴審判後，當能知所警惕，而無再犯之虞，本院認為前開對其宣告之刑，以暫
    不執行為適當，爰宣告緩刑三年，以啟自新，緩刑期間併付保護管束。
    扣案之鑰匙一支，為被告更換機車鎖後所得之新鑰匙，顯係被告所有，且為供其
    犯罪所用之物，爰依刑法第三十八條第一項第二款併予宣告沒收。
據上論斷，應依刑事訴訟法第二百九十九條第一項前段，刑法第三百二十條第一項、
第七十四條第二款、第九十三條第一項、第三十八條第一項第二款，罰金罰鍰提高標
準條例第一條前段，判決如主文。
本案經檢察官王淑月到庭執行職務。
中      華      民      國      八十九    年    十二    月    二十九    日
                                        臺灣雲林地方法院刑事第二庭
                                            法  官  趙  思  芸
右正本證明與原本無異。
如不服本判決，應於判決送達後十日內，向本院提出上訴狀。（須附繕本）
                                            書記官  王  淑  美
中      華      民      國      八十九    年    十二    月    二十九    日
刑法第三百二十條
意圖為自己或第三人不法之所有，而竊取他人之動產者，為竊盜罪，處五年以下有期
徒刑、拘役或五百元以下罰金。
意圖為自己或第三人不法之利益，而竊佔他人之不動產者，依前項之規定處斷。
前二項之未遂犯罰之。


司法院資訊處製作；財團法人民間司法改革基金會備份。
